---
title: "Estudo das relações de algumas variáveis referentes aos aplicativos da Google Play"
author: "Igor Matheus Castor Diniz Pinheiro e Alice Silva Fernandes"
output:
    html_document:
      df_print: paged
      code_folding: hide
      toc: yes
      toc_depth: 5
      toc_float:
        collapsed: yes
    
theme: sandstone
---

```{r echo=FALSE, message=FALSE, warning=FALSE}
library(broom)
library(here)
library(ggbeeswarm)
library(ggplot2)
library(gridExtra)
library(modelr)
library(tidyverse)
source(here("code/lib.R"))
options(scipen = 999)
theme_set(theme_bw())
```

# Tratamento dos dados

Antes de começarmos uma análise com os referente a aplicativos na Google Play, vamos tratar os dados e o recorte que queremos analisar. A seguir explicaremos algumas decisões que foram tomadas.

* Apenas aplicativos pagos: optou-se pelo recorte de apenas aplicativos pagos para enteder um pouco sobre as relações dos preços dos aplicativos e as outras variáveis.
* Tratamento do preço: A coluna de preços estava no formato de String, capturou-se apenas os valores númericos dessa String
* Estudo da relação do tamanho com outras variáveis: Estudou-se também qual seria a relação do tamanho com as outras variáveis
* Retirando NAs das avaliações: alguns aplicativos estavam com avaliação Nula, optamos por tirá-los de nosso data set
* Alguns Outliers: Reviews e Price possuiam alguns outliers, pontos fora do padrão de valores comuns, optou-se por retirá-los para que não houvesse um dano ou um desvio no estudo em questão.

```{r read}
apps = read_csv(here::here("data/googleplaystore.csv"))

apps = apps %>% 
  filter(Price != "Free" & Price != "0" & Size!="Varies with device") %>% 
  mutate(double_price = extract_numeric(Price)) %>%
  mutate(size = extract_numeric(Size)) %>% 
  filter(!is.na(Rating)) %>% 
  filter(Reviews <= 100000) %>% 
  filter(double_price < 100)

apps
```

# 1. Qual a relação entre a avaliação e o número de reviews dos aplicativos pagos da Google Play?

```{r}
apps %>% 
  ggplot(aes(x = Rating, y = Reviews)) +
  geom_quasirandom(size = 2, alpha = .7, colour = "orange")
```

Como estamos trabalhando com uma grande quantidade de dados, e escalas bastante diferentes é comum que os dados não apresentem em um primeiro momento uma informação útil. Para isso trasnsformamos a visualização para log.

```{r}
apps %>% 
  ggplot(aes(x = Rating, y = Reviews)) + 
  geom_quasirandom(size = 2, alpha = .7, colour = "orange") +
  scale_x_log10() +
  scale_y_log10()
```


## Criando o modelo

```{r}
apps = apps %>% 
  mutate(rating_log = log10(Rating)) %>% 
  mutate(reviews_log = log10(Reviews))
```


```{r}
modelo = lm(rating_log ~ reviews_log, 
   data = apps)

tidy(modelo)
glance(modelo)
```

## Conclusão

Foi utilizada regressão linear para analisar a associação entre a avaliação e o número de reviews. Os resultados da regressão indicam que um modelo no formato **log(Rating) = 0,011.log(reviews) + 0,598**, explicando apenas **3,6%** da variância da variável de independente (R2=0,036). Podemos perceber pelo modelo resultante que o número de reviews não tem impacto sobre a avaliação. Pela visualação é possível ver que existe uma grande concentração de aplicativos com nota entre 4 e 5, mas com número de reviews variando entre 10 e 100000.

# 2. Qual a relação entre a avaliação e o número de reviews e o preço dos aplicativos pagos da Google Play?

```{r}
apps %>% 
  ggplot(aes(x = Rating, y = double_price)) +
  geom_quasirandom(size = 2, alpha = .7, colour = "orange")
```

Como estamos trabalhando com uma grande quantidade de dados, e escalas bastante diferentes é comum que os dados não apresentem em um primeiro momento uma informação útil. Para isso trasnsformamos a visualização para log.

```{r}
apps %>% 
  ggplot(aes(x = Rating, y = double_price)) + 
  geom_quasirandom(size = 2, alpha = .7, colour = "orange") +
  scale_x_log10() +
  scale_y_log10()
```

## Criando o modelo

```{r}
apps = apps %>% 
  mutate(double_price_log = log10(double_price))
```

```{r}
modelo = lm(rating_log ~ reviews_log + double_price_log, 
   data = apps)

tidy(modelo)
glance(modelo)
```

```{r}
apps %>% 
  ggplot(aes(x = Rating, y = size)) + 
  geom_quasirandom(size = 2, alpha = .7, colour = "orange") +
  scale_x_log10() +
  scale_y_log10()
```

## Conclusao

Regressão linear múltipla foi utilizada para analisar a associação entre número de reviews do aplicativo, preço do aplicativo e Avaliação. Os resultados da regressão indicam que um modelo no formato **log(Rating) = 0,011.log(reviews) - 0,006.log(price) + 0,60**, explicando apenas **3,8%** da variância da variável de resposta (R2=0,038). Podemos perceber que pelo modelo resultante nenhuma das variáveis tem um impacto na variável Rating. Um fator a ser considerado é que o que foi fornecido é um modelo linear, e de fato a concentração dos pontos, não se assemelha a uma relação linear, assemelha-se mais para uma relação exponencial.