---
title: "Estudo das relações de algumas variáveis referentes aos aplicativos da Google Play"
author: "Igor Matheus Castor Diniz Pinheiro e Alice Silva Fernandes"
output:
    html_document:
      df_print: paged
      code_folding: hide
      toc: yes
      toc_depth: 5
      toc_float:
        collapsed: yes
    
theme: sandstone
---

```{r echo=FALSE, message=FALSE, warning=FALSE}
library(broom)
library(here)
library(ggbeeswarm)
library(ggplot2)
library(gridExtra)
library(modelr)
library(tidyverse)
source(here("code/lib.R"))
options(scipen = 999)
theme_set(theme_bw())
```

# Tratamento dos dados

Antes de começarmos uma análise com os referente a aplicativos na Google Play, vamos tratar os dados e o recorte que queremos analisar. A seguir explicaremos algumas decisões que foram tomadas.

* Apenas aplicativos pagos: optou-se pelo recorte de apenas aplicativos pagos para enteder um pouco sobre as relações dos preços dos aplicativos e as outras variáveis.
* Tratamento do preço: A coluna de preços estava no formato de String, capturou-se apenas os valores númericos dessa String
* Estudo da relação do tamanho com outras variáveis: Estudou-se também qual seria a relação do tamanho com as outras variáveis
* Retirando NAs das avaliações: alguns aplicativos estavam com avaliação Nula, optamos por tirá-los de nosso data set
* Alguns Outliers: Reviews e Price possuiam alguns outliers, pontos fora do padrão de valores comuns, optou-se por retirá-los para que não houvesse um dano ou um desvio no estudo em questão.

```{r read}
apps = read_csv(here::here("data/googleplaystore.csv"))

apps = apps %>% 
  filter(Price != "Free" & Price != "0" & Size!="Varies with device") %>% 
  mutate(double_price = extract_numeric(Price)) %>%
  mutate(size = extract_numeric(Size)) %>% 
  filter(!is.na(Rating)) %>% 
  filter(Reviews <= 100000) %>% 
  filter(double_price < 100)

apps
```

# 1. Qual a relação entre a avaliação e o número de reviews dos aplicativos pagos da Google Play?

```{r}
apps %>% 
  ggplot(aes(x = Rating, y = Reviews)) +
  geom_quasirandom(size = 2, alpha = .7, colour = "orange")
```

```{r}
apps %>% 
  ggplot(aes(x = Rating, y = Reviews)) + 
  geom_quasirandom(size = 2, alpha = .7, colour = "orange") +
  scale_x_log10() +
  scale_y_log10()
```



## Criando o modelo

```{r}
apps = apps %>% 
  mutate(rating_log = log10(Rating)) %>% 
  mutate(reviews_log = log10(Reviews))
```


```{r}
modelo = lm(rating_log ~ reviews_log, 
   data = apps)

tidy(modelo)
glance(modelo)
```

## Conclusão

# 2. Qual a relação entre a avaliação e o número de reviews e o preço dos aplicativos pagos da Google Play?

```{r}
apps %>% 
  ggplot(aes(x = Rating, y = double_price)) +
  geom_quasirandom(size = 2, alpha = .7, colour = "orange")
```

```{r}
apps %>% 
  ggplot(aes(x = Rating, y = double_price)) + 
  geom_quasirandom(size = 2, alpha = .7, colour = "orange") +
  scale_x_log10() +
  scale_y_log10()
```
## Criando o modelo
```{r}
apps = apps %>% 
  mutate(double_price_log = log10(double_price))
```

```{r}
modelo = lm(rating_log ~ reviews_log + double_price_log, 
   data = apps)

tidy(modelo)
glance(modelo)
```

```{r}
apps %>% 
  ggplot(aes(x = Rating, y = size)) + 
  geom_quasirandom(size = 2, alpha = .7, colour = "orange") +
  scale_x_log10() +
  scale_y_log10()
```
## Conclusao


