---
title: "Estudo das relações das caractéristicas de um Parlamentar no Twitter"
author: "Igor Matheus Castor Diniz Pinheiro"
output:
    html_document:
      df_print: paged
      code_folding: hide
      toc: yes
      toc_depth: 5
      toc_float:
        collapsed: yes
    
theme: sandstone
---

```{r echo=FALSE, message=FALSE, warning=FALSE}
library(tidyverse)
library(broom)
library(modelr)
source(here::here("code/lib.R"))
theme_set(theme_bw())
```

```{r read}
apps = read_csv(here::here("data/googleplaystore.csv"))

apps = apps %>% 
  filter(Price != "Free" & Price != "0") %>% 
  mutate(double_price = extract_numeric(Price)) %>% 
  filter(!is.na(Rating))
```

# 1. Qual a relação entre as características da atuação do parlamentar e o engajamento total que ele obtém no twitter? 

Por "características", queremos dizer: qual a casa (senado/câmara) do parlamentar, quantas pessoas ele segue, por quantas ele é seguido, quanto ele tuíta e quanto ele retuíta.

## Análises

### Relação Seguidores vs. Engajamento total

```{r}
atividade %>% 
  ggplot(aes(x = seguidores, y = engaj_total)) + 
  geom_point()

atividade %>% 
  ggplot(aes(x = seguidores, y = engaj_total)) + 
  geom_point() + 
  scale_y_log10() + 
  scale_x_log10()

```

### Relação Casa vs. Engajamento total
```{r}
atividade %>% 
  ggplot(aes(x = casa, y = engaj_total)) + 
  geom_point()
```

### Relação Pessoa que segue  vs. Engajamento total
```{r}
atividade %>% 
  ggplot(aes(x = segue, y = engaj_total)) + 
  geom_point()

atividade %>% 
  ggplot(aes(x = segue, y = engaj_total)) + 
  geom_point() + 
  scale_y_log10() + 
  scale_x_log10()

```

### Relação Twites próprios vs. Engajamento total

```{r}
atividade %>% 
  ggplot(aes(x = n_proprio, y = engaj_total)) + 
  geom_point()

atividade %>% 
  ggplot(aes(x = n_proprio, y = engaj_total)) + 
  geom_point() + 
  scale_y_log10() + 
  scale_x_log10()

```

### Relação Nº de Retweets vs. Engajamento total

```{r}
atividade %>% 
  ggplot(aes(x = n_retweet, y = engaj_total)) + 
  geom_point()

atividade %>% 
  ggplot(aes(x = n_retweet, y = engaj_total)) + 
  geom_point() + 
  scale_y_log10() + 
  scale_x_log10()

```

Podemos perceber que para todas as Análises descritivas só foi possível perceber e compreender melhor o que estava acontecendo quand houve uma transformação para escala logarítimica, isso aconteceu porque dificilmente as relações do mundo são lineares.

## Criando o modelo

```{r}
atividade = atividade %>% 
  mutate(seguidores_log = log10(seguidores), 
         engaj_total_log = log10(engaj_total),
         segue_log = log10(segue),
         n_proprio_log = log10(n_proprio),
         n_retweet_log = log10(n_retweet))
```


```{r}
modelo = lm(engaj_total_log ~ seguidores_log + segue_log + n_proprio_log + n_retweet_log + casa, 
   data = atividade)

tidy(modelo)
glance(modelo)
```

## Visualizar o modelo

### Número de tweets proprios e Engajamento Total
```{r}
para_plotar_modelo = atividade %>% 
  data_grid(n_proprio_log = seq_range(n_proprio_log, 10), # Crie um vetor de 10 valores no range
            n_retweet_log = mean(n_retweet_log),
            segue_log = mean(segue_log),
            seguidores_log = mean(seguidores_log),
            casa = c("senado", "câmara")) %>% 
  add_predictions(modelo)

glimpse(para_plotar_modelo)
```

Visualizando log log: 
```{r}
ggplot(data = atividade, aes(x = n_proprio_log)) + 
  geom_point(aes(y = engaj_total_log)) + 
  geom_line(data = para_plotar_modelo, aes(y = pred, color = casa),  size = 1.5)
```

Desfazendo a transformação:

```{r}
ggplot(data = atividade, aes(x = 10**n_proprio_log)) + 
  # geom_point(aes(y = 10**seguidores_log)) + 
  geom_line(data = para_plotar_modelo, aes(y = 10**pred, color=casa), size = 1.5)
```


## Conclusão

Regressão linear múltipla foi utilizada para analisar a associação entre número de seguidores, número de usuários que o parlamentar segue, número de twets próprios, número de retweets, casa e Engajamento total do parlamentar. Os resultados da regressão indicam que um modelo no formato log(Engaj_total) = 0,57.log(seguidores) - 0,28.log(segue) + 0,51.log(n_tweets_proprio) +0,88.log(n_retweets) -0,05.casa, explicando 71,36% da variância da variável de resposta (R2=0,736). Podemos perceber que quantidade de retweets e de tweets próprios são os principais fatores relacionados com o engajamento total, com o coeficiente chegando próximo a 1 quando considerado os intervalos de confiança. 

# 2. Qual a relação entre as características da atuação do parlamentar e o engajamento mediano que ele obtém no twitter? 

## Análises

### Relação Seguidores vs. Engajamento Mediano

```{r}
atividade = atividade %>% 
  filter(engaj_mediano >0)

atividade %>% 
  ggplot(aes(x = seguidores, y = engaj_mediano)) + 
  geom_point()

atividade %>% 
  ggplot(aes(x = seguidores, y = engaj_mediano)) + 
  geom_point() + 
  scale_y_log10() + 
  scale_x_log10()

```

### Relação Casa vs. Engajamento Mediano
```{r}
atividade %>% 
  ggplot(aes(x = casa, y = engaj_mediano)) + 
  geom_point()
```

### Relação Pessoa que segue  vs. Engajamento Mediano
```{r}
atividade %>% 
  ggplot(aes(x = segue, y = engaj_mediano)) + 
  geom_point()

atividade %>% 
  ggplot(aes(x = segue, y = engaj_mediano)) + 
  geom_point() + 
  scale_y_log10() + 
  scale_x_log10()

```

### Relação Twites próprios vs. Engajamento Mediano

```{r}
atividade %>% 
  ggplot(aes(x = n_proprio, y = engaj_mediano)) + 
  geom_point()

atividade %>% 
  ggplot(aes(x = n_proprio, y = engaj_mediano)) + 
  geom_point() + 
  scale_y_log10() + 
  scale_x_log10()

```

### Relação Nº de Retweets vs. Engajamento Mediano

```{r}
atividade %>% 
  ggplot(aes(x = n_retweet, y = engaj_mediano)) + 
  geom_point()

atividade %>% 
  ggplot(aes(x = n_retweet, y = engaj_mediano)) + 
  geom_point() + 
  scale_y_log10() + 
  scale_x_log10()

```

Podemos perceber que para todas as Análises descritivas só foi possível perceber e compreender melhor o que estava acontecendo quand houve uma transformação para escala logarítimica, isso aconteceu porque dificilmente as relações do mundo são lineares.

## Criando o modelo

```{r}
atividade = atividade %>% 
  mutate(engaj_mediano_log = log10(engaj_mediano))
```


```{r}
modelo = lm(engaj_mediano_log ~ seguidores_log + segue_log + n_proprio_log + n_retweet_log + casa, 
   data = atividade)

tidy(modelo)
glance(modelo)
```

## Conclusão

Regressão linear múltipla foi utilizada para analisar a associação entre número de seguidores, número de usuários que o parlamentar segue, número de twets próprios, número de retweets, casa e Engajamento Mediano do parlamentar. Os resultados da regressão indicam que um modelo no formato log(Engaj_Mediano) = 0,74.log(seguidores) - 0,34.log(segue) - 0,15.log(n_tweets_proprio) + 0,28.log(n_retweets) - 0,1.casa, explicando 57,28% da variância da variável de resposta (R2 = 0,5728). Podemos perceber que quantidade de seguidores é o principal fator relacionados com o engajamento total, com o coeficiente chegando próximo a 1 quando considerado os intervalos de confiança. 
